【裁判字號】    89,易,897
【裁判日期】    890831
【裁判案由】    竊盜
【裁判全文】
臺灣屏東地方法院刑事判決                          八十九年度易字第八九七號
    公  訴  人  臺灣屏東地方法院檢察署檢察官
    被      告  乙○○
右列被告因竊盜案件，經檢察官提起公訴（八十九年度偵緝字第一一八號），本院判
決如左：
     主  文
乙○○竊盜，累犯，處有期徒刑壹年貳月。並應於刑之執行前，令入勞動場所強制工
作參年。
     事  實
一、乙○○前自民國八十三年間至八十五年間，三度因竊盜案件，經本院判處有期徒
    刑確定，最後一次之竊盜犯行刑期六月，接續其前竊盜罪刑執行，於八十七年三
    月十六日執行完畢。猶不知悔改，復意圖為自己不法之所有，於八十八年十月五
    日，在臺北縣板橋市○○○路十九號倉庫門口處，竊取丁○○所有之車號ＧＲ─
    二四三五號自用小貨車一部及該小貨車上之空氣壓縮機一台等物，得手後留供己
    用，嗣於八十九年一月二十六日上午十一時許，在屏東縣恆春鎮○○路五十四號
    前，為警循線查獲。
二、案經屏東縣警察局恆春分局報請臺灣屏東地方法院檢察署檢察官偵查起訴。
     理  由
一、訊據被告固坦承使用右揭車號ＧＲ─二四三五號小貨車，惟矢口否認竊盜犯行，
    先後辯稱：伊在恆春鎮大光里「顯靈宮」前發現上開小貨車，正好碰到警察，警
    察要伊將車推到旁邊，伊有請大光派出所主管查查看該車是否有問題；該小貨車
    不是伊所竊，是車主丁○○之員工庚○○開下來南部，伊係向庚○○借來開的，
    庚○○告訴伊說其老闆丁○○願以新臺幣三萬元轉售予伊，惟未成交；伊有正當
    工作，伊平日在「顯靈宮」義務幫人腳底按摩，有時人家會給伊二百元、三百元
    不等之金錢云云。
二、經查，車號ＧＲ─二四三五號小貨車於前揭時地遭竊之事實，業據被害人丁○○
    指述明確，並有贓物認領收據一紙足憑。而該車為被告使用一節，亦據被告之兄
    甲○○於警訊時供述明確，堪以認定。按汽車牌照包括號牌、行車執照等，為行
    車之許可憑證，以證明車輛之合法來源，道路交通安全規則定有明文，亦為使用
    車輛之常識，被告智慮無缺，無法諉為不知，況且其竊盜前科累累，就本件無車
    牌之車輛，理應謹慎戒懼，避免重蹈覆轍，殊非以其未注意到無車牌一語可搪塞
    。又上開小貨車無發動引擎之鑰匙，被告係以車上之螺絲起子充作鑰匙發動駛用
    等情，亦據其供承在卷，顯然與合法使用車輛之常情不符，益徵其辯稱無辜云云
    ，要屬無稽。
三、次查，訊據庚○○否認與該小貨車遭竊有若何之牽涉，而查被告初於警訊時供稱
    ：「我是在恆春鎮大光里『顯靈宮』前，我看到沒有人駕駛，我就去開來作代步
    工具。」云云；嗣於偵查中則供稱：「（﹙提示警訊筆錄﹚為何承認有偷？）該
    車是朋友從臺北開下來，停在恆春大光路『顯靈宮』前，而被大光派出所主管要
    我們推到旁邊，並問我是何人所有的，我回答不知，又說要替我查詢是否為贓車
    ，之後我就自己使用該車。」、「（那將ＧＲ─二四三五開下來的人，有無將該
    車借你？）沒有。」云云，俱未曾指陳該車來源。再者，倘如被告於本院審理中
    所言，其係向庚○○所借，則其既知該車來源，竟稱不知，復要警方查詢該車是
    否有問題，已違事理。且訊據證人即被告所稱之大光派出所主管丙○○證述：「
    （本件查獲的經過如何？）車子是我在巡邏時，我在大光漁港有看過，都沒有人
    在開，我看車子怪怪的，因為車身上所噴的車號被刮掉，後來有一天，我經過卷
    附照片的地方（即本件查獲地點），發現那部車子，我就叫我派出所的員警去查
    ，無失竊紀錄，我仍覺得怪怪的，查到車主，車主說該車已失竊，因為稅金及夫
    妻間的事，所以沒有去報案。後來有一次我晚上巡邏又看到這部車子有佔到車道
    ，我看到被告，我問他車子是否他的，他說不是，我心想，他不在車上，他一定
    會否認，我就走了。」、「（你有無說要查查看？）沒有。他人也不在車上。所
    以我也沒有查，我當我時在巡邏車上，問了一下，我就走了。」等語，而證人丙○○上開所言，亦為被告所是認（見八十九年八月十七日審理筆錄），顯見被告
    辯詞，洵屬虛妄。另所稱：車主丁○○願以新臺幣三萬元轉售予伊云云，因被害
    人丁○○於本院審理時，與被告同庭應訊，未曾言及此事，尚且表示希望被告賠
    償其損害，是上開辯詞，亦為子虛，被告請求與被害人丁○○對質，核無必要。
    綜據被告上開辯詞，每隨調查之進程而異，復前後衝突，顯係臨訟飾詞，無可採
    信。
四、訊據本件查獲之員警己○○、戊○○證述：據報該車經常載運盜挖樹頭，就前往
    查緝，車子就放在恆春鎮○○路五十四號前，經詢問屋主，屋主說是其弟即被告
    在使用，並沒有在附近廟宇查到該車等情明確，而被告供稱其在恆春鎮大光里「
    顯靈宮」前向庚○○借得該車之供詞與事實不符，並參酌前開證人丙○○之證言
    及被害人丁○○指訴，堪認被告竊取該小貨車之時間、地點如事實欄所載，公訴
    意旨以被告不盡真實之自白，認定其犯行之時間、地點，容有未洽，以本院認定
    者為準。本件事證明確，犯行洵堪認定（上開論述，均含該小貨車上之空氣壓縮
    機一台），應予依法論科。
五、核被告一行為竊取被害人丁○○之前揭小貨車及空氣壓縮機，係犯刑法第三百二
    十條第一項之竊盜罪。被告曾因竊盜案件，經本院判處有期徒刑六月確定，於八
    十七年三月十六日執行完畢，有臺灣屏東地方法院檢察署刑案資料查註紀錄表及
    本院全國前案紀錄表可按，其於五年內再犯本件有期徒刑以上之罪，為累犯，應
    依刑法第四十七條加重其刑。爰審酌被告之犯罪動機、目的、所得財物，犯後猶
    飾詞圖賴，態度惡劣，未見絲毫之悔意等一切情狀，量處如主文所示之刑。此外
    ，被告年值青壯，然不思勤奮工作，沾染毒品惡習，有多次違反麻醉藥品管理條
    例案件前科，自八十三年間至八十五年間，三度因竊盜案件，經判處有期徒刑確
    定，刑期執行完畢後，未幾旋即再蹈法網，現復因施用毒品行為，於戒治所強制
    戒治中，其就前開刑之執行，顯未生警惕之心；再者，被告無正當職業，鎮日無
    所事事，據被告之兄甲○○於警訊時供明，且其未曾在「顯靈宮」工作，亦經警
    查訪「顯靈宮」之負責人即被告之兄江鄉明陳明無訛，有報告一紙可佐，堪認被
    告無正當職業，且有犯罪習慣，係因懶惰成性而犯罪，為矯正其不良習性，令入
    勞動埸所強制工作，係屬適當，且有必要，爰依竊盜犯贓物犯保安處分條例第三
    條第一項第一款、第五條第一項前段之規定，並為被告於刑之執行前，令入勞動
    處所強制工作三年之諭知。
據上論斷，應依刑事訴訟法第二百九十九條第一項前段，刑法第三百二十條第一項、
第四十七條，罰金罰鍰提高標準條例第一條前段，竊盜犯贓物犯保安處分條例第三條
第一項第一款、第四條、第五條第一項前段，判決如主文。
本案經檢察官蔡孟利到庭執行職務。
中      華      民      國      八十九      年    八    月    三十一    日
                                      臺灣屏東地方法院刑事第二庭
                  法  官    蔡憲德
右正本證明與原本無異。
對於本判決如有不服應於收受送達後十日內向本院提出上訴書狀上訴於台灣高等法院
高雄分院並按他造當事人之人數附具繕本。
                                          書記官    林鴻仁
中      華      民      國      八十九      年    八    月    三十一    日
附錄本案論罪科刑法條
刑法第三百二十條第一項
刑法第三百二十條
意圖為自己或第三人不法之所有，而竊取他人之動產者，為竊盜罪，處五年以下有期
徒刑、拘役或五百元以下罰金。


司法院資訊處製作；財團法人民間司法改革基金會備份。
